【裁判字號】    99,交聲,1216
【裁判日期】    990720
【裁判案由】    違反道路交通管理處罰條例聲明異議
【裁判全文】
臺灣臺北地方法院交通事件裁定        99年度交聲字第1216號
原處分機關  臺北市交通事件裁決所
異  議  人
即受處分人  甲○○
上列異議人即受處分人因違反道路交通管理處罰條例案件，對臺
北市交通事件裁決所民國99年6月24日所為之處分（北市裁罰字
第裁22-AF0000000號），聲明異議，本院裁定如下：
    主  文
異議駁回。
    理  由
一、按汽車駕駛人，行車速度，超過規定之最高時速者，處新臺
    幣（下同）1,200元以上2,400元以下罰鍰，並記違規點數1
    點，道路交通管理處罰條例第40條第1項、第63條第1項第1
    款分別定有明文。次按汽車駕駛人之行為有經以科學儀器取
    得證據資料證明其行為違規，當場不能或不宜攔截製單舉發
    者，得逕行舉發；第1項逕行舉發，應記明車輛牌照號碼、
    車型等可資辨明之資料，以汽車所有人為被通知人製單舉發
    ，同條例第7條之2第1、4項亦分別有明定。又機器腳踏車之
    汽車駕駛人如有行車速度超過規定之最高時速20公里以上、
    未滿40公里之違規行為經警舉發，並於舉發通知單上所載之
    應到案日期前到案聽候裁決或提出申訴，經主管機關調查後
    仍認定前揭違規行為屬實者，依道路交通管理處罰條例第40
    條第1項、第63條第1項第1款、違反道路交通管理事件統一
    裁罰基準及處理細則第44條第1項、違反道路交通管理事件
    統一裁罰基準表之規定，須對汽車駕駛人（汽車所有人）處
    以1,400元之罰鍰，並記違規點數1點。
二、聲明異議意旨略以：異議人即受處分人甲○○於民國99年5
    月1日凌晨2時30分許當時騎乘車牌號碼CPA-128號重型機車
    ，行經臺北市○○○路○段190號前經三角架測速器測得時速
    88公里，而遭裁決應處1,400元之罰鍰。惟當時往回騎100公
    尺，根本沒有放置前有「超速照相請小心駕駛」的警示牌，
    而舉發單位回覆設置於同路5段90號前分隔島警示牌處所，
    已經超過300公尺之外，距舉發地點已超過100公尺，導致騎
    士誤導錯誤云云，為此聲明異議，請求撤銷原處分。
三、經查：
（一）異議人並不否認其所有之前揭機車於前開時間，行經放置
      有移動式雷達測速拍照儀器之前開路段，時速為88公里，
      且有舉發道路交通管理事件通知單、採證照片及臺北市政
      府警察局文山第二分局99年6月9日北市警文二分交字第
      09930871000號函在卷可稽，是異議人以時速為88公里駕
      車行經速限為時速50公里之該路段乙節，已堪認定。
（二）按汽車駕駛人經以科學儀器取得證據資料證明其行為違規
      ，當場不能或不宜攔截製單舉發者，得逕行舉發；行車速
      度超過規定之最高速限或低於規定之最低速限，採用固定
      或非固定式科學儀器取得證據資料證明者，於一般道路須
      至少於1百公尺，於高速公路、快速公路須至少於3百公尺
      前，明顯標示之，道路交通管理處罰條例第7條之2第3項
      定有明文。查依前揭函覆略以：於羅斯福路5段90號前中
      央分隔島路燈桿上有「常有測速照相請依速限行駛」警示
      牌，距測速地點已逾100公尺，異議人對此亦不爭執，堪
      認信實，參諸上開法律規定意旨，是行政機關已依法標示
      ，足使駕駛人於距測速儀器100公尺前之行車路段，即能
      知悉、預測有測速儀器存在，更有餘裕時間可以反應並調
      整行車速度，所為告示牌設置及相對舉發地點，自合於前
      開規定。況告示牌之設立目的無非在促請駕駛人注意不得
      超速行駛，此係善意之提醒，異議人身為駕駛人，理應藉
      此清楚注意暨遵守該路段速度限制之規定，非僅係於有設
      立「前有測速照相」告示牌處即遵守交通規則，於未有測
      速照相之處即存有僥倖心態而不予遵循，更不能因此排除
      未設置告示牌所為採證之證據，從而異議人執詞為如上之
      主張，洵無足採。是以，異議人違規事實明確，員警採證
      亦未違反法律之規定，原處分機關據以援引上開規定，裁
      處罰鍰1,400元並計違規點數1點，並無不當，本件異議為
      無理由，應予駁回。
四、據上論斷，應依道路交通案件處理辦法第19條，裁定如主文
    。
中    華    民    國    99    年    7     月    20    日
                  交通法庭法  官  林瑋桓
以上正本證明與原本無異
如不服本裁定應於送達後5日內向本院提出抗告狀
中    華    民    國    99    年    7     月    20    日
                          書記官  鄭伊芸

司法院資訊處製作；財團法人民間司法改革基金會備份。
